---
title: "Tipos de Operadores em R"
author: "Ana Flávia Souza, Zetta Academy"
output: html_document
---
----
Olá! Aqui, você vai aprender sobre alguns dos tipos de operadores em R e como usá-los. Vamos começar!

## Operadores Matemáticos

Podemos acessar as funções de calculadora no R através dos **operadores matemáticos**. 

É igual à matemática da escola. Por exemplo, em caso de uma expressão numérica, multiplicação e divisão têm prioridade sobre adição e subtração, e operações entre parênteses têm prioridade sobre o resto da expressão.

Na tabela abaixo, você confere a relação entre as operações e os operadores.

Operador | Operação
--- | ---
`+` | Adição
`-` | Subtração
`*` | Multiplicação
`/` | Divisão
`^`| Exponencial 
`%%` | Módulo

### Exemplos
```{r}
# Soma
5 + 10 
```

```{r}
# Prioridades das operações entre parênteses - Precedência de operadores
2 * (10 + 3) 
```

```{r}
# Exponencial
4 ^ 2  
```

```{r}
# O operador de módulo retorna o resto da divisão
10 %% 3  
```

## Operadores Relacionais

Os **operadores relacionais** são utilizados para estabeler comparações lógicas. Quando aplicados, o resultado é sempre verdadeiro (TRUE) ou falso (FALSE).

Operador | Relação 
--- | ---
`==` | Igualdade
`!=` | Diferença
`>` | maior que 
`<` | menor que
`>=` | maior igual que 
`<=` | menor igual que 

### Exemplos

```{r}
10 > 7 
```

```{r}
12 + 8 != 2 * 10
```

```{r}
# É possível comparar variáveis.
a <- 2
b <- 5

a == b # a igual a b
```

## Operadores Lógicos

Os **operadores lógicos** servem para combinar operações de verdadeiro (TRUE) e falso (FALSE). No R, os operadores lógicos incluem: `&` (e), `|` (ou) e `!` (não). 
(Aos programadores de Javascript e C++, cuidado com o uso de `&&` e `||`.)

Operador | Relação | Comentário
--- | --- | ---
`&` | E (conjunção) | O resultado só é verdadeiro se ambas forem verdadeiras.
`|` | OU (disjunção)| O resultado é verdadeiro se pelo menos uma for verdadeira. 
`!` | NÃO (negação) | Retorna a operação inversa da operação inserida.


### Exemplos

```{r}
TRUE & FALSE
```

```{r}
# É possível combinar operadores relacionais com operadores lógicos.
(5 <= 3) | (5 >= 5)
```

```{r}
! (4 == 4)
```

Isso conclui nossa lição. Existem ainda alguns outros operadores que não foram incluídos aqui, mas você pode conferi-los nesse [link](https://www.tutorialspoint.com/r/r_operators.htm).

